# 请教陈版，无形资产资本化的问题

提问人：wangxjiang 时间：2011-01-10 20:26:26
一上市公司甲花 400 万买了个还处于研究阶段的项目，后来又发生了 150 的资本化开发支出，请问无形资产的确认金额是多少？

回答人：chenyiwei
这种问题需要根据具体的背景进行分析。可关注购入时研发的进展情况，根据交易可行性研究报告等资料分析购入时对未来经济利益的预期，确定外购成本 400 万能否资本化。对于自行发生的研究开发支出，应关注是否符合《企业会计准则第 6 号——无形资产》规定的资本化条件。如果上述两个问题同时满足的，则可计入资产价值的金额为 550 万，但在研发的进行过程中应注意对这一尚未达到预定可使用状态的无形资产定期进行减值测试。

回答人：chenyiwei
回复 地板 mrlf 的帖子不一定。一般情况下，企业外购处于研究阶段的项目，表明企业内部对其可行性已经做过研究，预计未来可以产生经济利益（否则就不会购入了），因此其外购成本还是可以确认为资产的。后续企业自己发生的研究或者开发支出，根据无形资产准则规定确定能否资本化。如果最终开发失败，则原先的外购成本一并核销计入损益；如果最终开发成功，则外购成本和符合资本化条件的自行开发支出计入所形成的无形资产的价值中。 对于这类尚未达到预定可使用状态的无形资产，对其资本化金额应当每年进行减值测试。

提问人：呼叫帮助 时间：2016-07-29 11:04:00
一个有限责任公司， 06 年成立时，其中一个股东以两项无形资产（药品研发技术）作价投资入股，但当时评估的时候该药品还没有生产，一个评估 1000 万元，一个评估 1500 万元。 现如今，我们对这个有限责任公司进行整体评估前的审计，股东投入的无形资产，一个在有，效益很好，一个公司一直没有用。 请问版主，对于没有用的无形资产本次审计是否需要计提无形资产减值？如需要提，如何提？

回答人：chenyiwei
首先要考虑是否当初存在出资不实情况，即基于当初投入时可获得的信息，那个一直未使用的资产的估值是否已经偏高。如果是则应按前期差错更正处理。如果投入时作价合理，因投入后新发生的情况导致未使用和减值，则通过计提减值准备进行处理，不一定是前期差错。

提问人：呼叫帮助 时间：2016-08-01 15:12:17
投入时作价合理，因投入后新发生的情况导致未使用,但经了解，投入的无形资产是有用的，只是目前还没有投入生产，请问这需要计提减值准备吗？

回答人：chenyiwei
建议要求管理层提供未来该无形资产使用的详细计划和未来现金流预测，但应当对其从严审核和把握。另外关注该无形资产投入生产的计划是否延期，近期内有无重启的可能性等。

提问人：呼叫帮助 时间：2016-08-02 13:56:48
陈老师您提到的，关注该无形资产投入生产的计划是否延期，近期内有无重启的可能性等事项，我们也与管理层沟通过了，他们说目前还没有投入生产的计划，所以我个人倾向计提资产减值准备，但是企业不同意，理由是这个资产只是没有投入生产而已，不能代表他就减值，请教您如何理解这个事项？

回答人：chenyiwei
管理层对这个资产的未来使用没有计划，如何测算其可收回金额？如果是持有待升值，那还是无形资产吗？如果影响重大的，可能会导致以审计范围受限为由发表非无保留审计意见。